【裁判字號】    98,審易,19
【裁判日期】    980629
【裁判案由】    違反毒品危害防制條例
【裁判全文】
臺灣臺東地方法院刑事判決              98年度審易字第19號
公  訴  人  臺灣臺東地方法院檢察署檢察官
被      告  甲○○
上列被告因違反毒品危害防制條例案件，經檢察官提起公訴（98
年度毒偵字第101號），本院依簡式審判程序審理判決如下：
    主    文
甲○○施用第二級毒品，累犯，處有期徒刑柒月。
    犯罪事實
一、甲○○前於民國89年間因施用毒品案件，經本院以89度毒聲
    字第 612號裁定送觀察、勒戒後，認無繼續施用毒品之傾向
    ，於89年11月23日執行完畢釋放，並由臺灣臺東地方法院檢
    察署檢察官於89年11月22日，以 89年度毒偵字第550號為不
    起訴處分確定。復於94年間因施用毒品案件，經本院以94年
    度東簡字第372號判處有期徒刑5月，於95年5月5日易科罰金
    執行完畢。詎仍不知悔悟，明知甲基安非他命已經公告列為
    毒品危害防制條例第2條第 2項第2款之第二級毒品，不得非
    法持有、施用，仍基於施用第二級毒品甲基安非他命之犯意
    ，於98年 1月19日晚上10時，在花蓮縣富里鄉某友人之住處
    內，以將甲基安非他命置於玻璃球（未扣案）內，點火燒烤
    吸食氣體之方式，施用甲基安非他命1次。嗣經警於98年1月
    20日上午11時40分許，採集其尿液檢體送驗結果，呈甲基安
    非他命類陽性反應，而查悉上情。
二、案經花蓮縣警察局玉里分局報告臺灣臺東地方法院檢察署檢
    察官偵查起訴。
    理    由
一、據以論罪之證據名稱：
（一）被告甲○○於偵訊、本院準備程序及審理時之自白。
（二）勘察採尿同意書、偵辦毒品案件涉嫌人尿液檢驗採驗紀錄
      表、花蓮縣警察局玉里分局98年 1月偵辦毒品案件尿液檢
      體送驗代號與真實姓名對照表暨管制紀錄、慈濟大學濫用
      藥物檢驗中心檢驗總表各1紙。
（三）臺灣臺東地方法院檢察署刑案資料查註紀錄表、臺灣高等
      法院被告前案紀錄表各1份。
（四）綜上各節相互佐證，被告自白核與事實相符，應堪採信，
      本件事證明確，被告犯行堪以認定，應予依法論科。
二、論罪量刑之理由：
（一）按經觀察、勒戒或強制戒治執行完畢釋放後， 5年內再犯
      第10條之罪者，應由檢察官偵查起訴，毒品危害防制條例
      第20條第3項、第23條第2項分別定有明文。而參酌該條例
      第20條第3項立法理由：「觀察、勒戒或強制戒治後5年後
      再犯者，顯見前所實施之觀察、勒戒或強制戒治已足以遮
      斷其施用毒品之癮，為期自新及協助其斷除毒癮，對此 5
      年後再犯者爰明定仍適用初犯之規定，先經觀察勒戒、強
      制戒治之程序」及第23條第 2項之立法理由：「經觀察、
      勒戒或強制戒治後 5年內再犯者，其再犯率甚高，原據以
      實施之觀察勒戒及強制戒治既已無法收其實效，爰施以刑
      事處遇」，足見 5年後再犯者，應再適用觀察、勒戒程序
      ，係因前所實施之觀察、勒戒或強制戒治已足以遮斷其施
      用毒品之癮，致 5年內未再犯，故再予其自新機會，重啟
      觀察、勒戒程序；如觀察、勒戒或強制戒治執行完畢釋放
      後5年內曾再犯施用毒品案件，且於再犯後5年內復有施用
      毒品犯行，則之前戒毒程序顯未能有效遮斷其施用毒品之
      癮，依前開立法意旨，自無再施以觀察、勒戒之必要，應
      由檢察官偵查起訴（最高法院95年第7次刑事庭會議決議
      參照）。被告甲○○前因施用毒品案件，於89年11月23日
      觀察勒戒執行完畢，已如前述，本次公訴人起訴被告施用
      毒品之犯行係於98年 1月19日，雖距離前述觀察勒戒執行
      完畢釋放日已逾 5年，然被告於前述觀察勒戒執行完畢釋
      放日後 5年內即曾因再犯施用毒品案件，經本院以94年度
      東簡字第 372號判處罪刑確定，揆諸前開說明，公訴人就
      被告本件施用毒品之犯行提起公訴，核無違誤，自應由本
      院依法判決。
（二）按甲基安非他命為毒品危害防制條例第2條第 2項第2款所
      明定之第二級毒品。核被告甲○○所為，係犯毒品危害防
      制條例第10條第 2項之施用第二級毒品罪。被告施用甲基
      安非他命而持有該毒品之低度行為，應為施用之高度行為
      所吸收，不另論罪。查被告有如犯罪事實欄所載論罪科刑
      執行情形，有卷附臺灣高等法院被告前案紀錄表 1份可按
      ，其受有期徒刑執行完畢後 5年以內再故意犯本案法定刑
      為有期徒刑之罪，為累犯，應依刑法第47條第 1項規定加
      重其刑。爰審酌被告尚值盛壯，不思尋求正當之身心發展
      ，前已因施用毒品之行為，而受觀察勒戒及刑罰之執行，
      有臺灣高等法院被告前案紀錄表在卷可參，猶因施用甲基
      安他命再犯本罪，顯見其自制力薄弱，未衷心悛悔，漠視
      法令之禁制與刑罰處遇，惟兼衡酌其施用甲基安非他命所
      生危害實以自戕健康為主，於他人尚無明顯重大危害，及
      犯後供認無隱，態度尚佳等一切情狀，量處如主文所示之
      刑。至於被告施用甲基安非他命所用之玻璃球 1個，既非
      被告所有，業經被告供陳在卷（見本院卷第22頁），且無
      證據認係違禁物，爰不另為沒收之諭知，附此敘明。
三、應適用之法條：
    依刑事訴訟法第273條之1第1項、第299條第1項前段、第310
    條之2、第454條，毒品危害防制條例第10條第2項，刑法第1
    1條前段、第47條第1項，判決如主文。
本案經檢察官乙○○到庭執行職務
中    華    民    國    98    年    6     月    29    日
                  刑事第二庭    法  官  蔡慧雯
以上正本證明與原本無異。
如不服本判決應於收受送達後10日內向本院提出上訴書狀，並應
敘述具體理由；其未敘述上訴理由者，應於上訴期間屆滿後20日
內向本院補提理由書（均須按他造當事人之人數附繕本）。「切
勿逕送上級法院」。
                                書記官  林慧芬
中    華    民    國    98    年    6     月    29    日
附錄本案論罪科刑法條：
毒品危害防制條例第10條
施用第一級毒品者，處6月以上5年以下有期徒刑。
施用第二級毒品者，處3年以下有期徒刑。


司法院資訊處製作；財團法人民間司法改革基金會備份。
